臺灣桃園地方法院刑事判決　　　　　　　　　　　　　九十年度易字第二四一三號
　　公　訴　人　台灣桃園地方法院檢察署檢察官
　　被　　　告　丙○○
右列被告因竊盜案件，經檢察官提起公訴（九十年度偵字第一五九四五號）及移送併
案（九十年度偵字第一八二三一號），本院判決如左：
    主  文
丙○○連續竊盜，處有期徒刑肆月，如易科罰金，以參佰元折算壹日。
    事  實
一、丙○○於民國九十年九月七日晚間十時許，在桃園縣中壢市○○路○段一八二之
    四號前，見鄰居甲○○所有之ＶＮＧ－六六五號輕機車停放該處，鑰匙漏未取下
    ，竟即意圖為自己不法之所有，並基於概括犯意，上前將之發動駛離而竊取之，
    得手後供己使用。嗣於同年九月十四日下午三時許，丙○○騎乘上開贓車，行經
    桃園縣平鎮市○○路一二０巷、七十巷交叉口時，為警當場查獲。詎丙○○遭警
    查獲後，仍不知警醒，又承前之概括犯意，於九十年十月二十四日下午七時許，
    在桃園縣中壢市○○路一二二號「金成嘉便利商店」內，徒手竊取陳列架上放置
    之玉山高梁酒一瓶，得手後藏放在其褲袋欲行離開之際，為店員乙○○發現，而
    報警當場查獲。
二、案經桃園縣警察局中壢分局報請台灣桃園地方法院檢察署檢察官偵查起訴，及移
    送併案審理。
    理  由
一、訊據被告丙○○除辯稱：機車是向甲○○借的，他媳婦丁○○（後更名為藍珮瑄
    ）有看到云云，就其餘事實均不否認。經查，被告於右揭時地，未經甲○○同意
    擅自將輕機車騎走之事實，此據甲○○迭於警訊及本院審理中指述翔實，並有贓
    物領據及車輛竊盜、車牌失竊資料個別查詢報表共二份附卷可稽，即被告亦不否
    認騎乘該機車為警查獲之事實。被告雖辯稱：車是向甲○○借的，有說十幾分鐘
    後會回來，但後來沒有還，他就去報遺失云云，證人即其父葉日錦亦附和稱：當
    天晚上七、八點甲○○到我家，說我兒子肚子痛向他借車沒有還云云，惟證人丁
    ○○、甲○○均否認其事，而被告所辯十幾分鐘回來云云，又與其警訊中自承並
    未約定歸還時間有異，且被告與甲○○兩家為鄰，如係借車，甲○○自行前往索
    討即可，何需申報遺失？佐以本件機車自九月七日遺失時起至同月十四日尋獲時
    止，相隔約一星期，如係借車，為何不還？至被告在偵查中雖辯稱：借車後我就
    住院，所以沒有還云云，果係如此，葉日錦明知甲○○前來索車，又豈有不告知
    甲○○被告住院之理？足見渠等所述為卸責之詞，並不足採。再者，被告於右揭
    時地，在金成嘉便利商店內竊取高梁酒一瓶之事實，已經其坦承無隱，核與證人
    即店員乙○○在警訊及偵查中所述查獲被告之情節相符，此外並有贓物領據一份
    在卷可考。至被告另提出桃園療養院轉診單一份，用資證明其竊取高梁酒時，精
    神狀態異於常人，惟衡諸被告在竊取高梁酒後，尚知藏放褲袋之內，顯見其行竊
    當時並無異常，無減免刑責之必要，併予敘明。綜上所述，本件事證明確，被告
    犯行均堪認定。
二、核被告丙○○所為，係犯刑法第三百二十條第一項之竊盜罪。其兩次犯行時間緊
    接，所犯構成要件相同罪名，顯係基於概括犯意，應依連續犯之規定以一罪論。
    公訴人雖未敘及被告竊取高梁酒部分之事實，惟此部分事實與已起訴部分之事實
    間，有連續犯裁判上一罪之關係，本院自得併予審酌。爰審酌被告此前並無前科
    ，有台灣桃園地方法院檢察署刑案資料查註記錄表一紙附卷可稽，其素行尚稱良
    好，其犯罪之動機、手段，及犯後坦承部分犯行，態度尚屬良好等一切情狀，量
    處如主文所示之刑，並諭知易科罰金之折算標準，以示懲儆。
據上論斷，應依刑事訴訟法第二百九十九條第一項前段，刑法第五十六條、第三百二
十條第一項、第四十一條第一項前段，罰金罰鍰提高標準條例第一條前段、第二條，
判決如主文。
本案經檢察官李山明到庭執行職務。
中        華        民        國    九十一    年    一    月    九      日
                                  臺灣桃園地方法院刑事第五庭
                                      法  官    陳彥宏
右正本證明與原本無異
如不服本判決書應於送達後十日內向本院提出上訴狀
                                      書記官    翁其良
中       華         民        國    九十一    年    一    月     九     日
論罪法條：刑法第三百二十條第一項
刑法第三百二十條
意圖為自己或第三人不法之所有，而竊取他人之動產者，為竊盜罪，處五年以下有期
徒刑、拘役或五百元以下罰金。
意圖為自己或第三人不法利益，而竊佔他人之不動產者，依前項之規定處斷。
前二項之未遂犯罰之。
